台灣台中地方法院刑事判決　　　　　　　　　　　　九十三年度易字第一０一二號
　　公　訴　人　台灣台中地方法院檢察署檢察官
　　被　　　告　甲○○
右列被告因公共危險案件，經檢察官聲請以簡易判決處刑（九十二年度偵字第一八０
二一號），本院認為不宜以簡易判決處刑應適用通常程序，合議庭裁定以簡式審判程
序審理，判決如左：
    主      文
甲○○因過失以煤氣炸燬現供人使用之住宅，處有期徒刑陸月，如易科罰金，以參佰
元折算壹日。緩刑參年。
    事      實
一、甲○○係「民眾瓦斯行」僱用之員工，從事運送及更換瓦斯之工作，在民國九十
    二年九月十二日十時五十分許，載運瓦斯桶至台中市○○路○段三四七號之「麻
    辣唐麵店」，於該麵店騎樓煮麵攤旁更換瓦斯桶時，原應注意安裝瓦斯桶時，周
    邊不得有火源以避免引燃瓦斯防止火災之發生，而按當時情狀，並無不能注意之
    情事，竟疏未注意，未將該麵攤上之爐火關熄，致換裝瓦斯桶時自雙接管逸洩而
    出之瓦斯，混合空氣呈現可燃性氣體而遭該攤爐火引燃氣爆，燒燬台中市○○路
    ○段三四三號、三四五號、三四七號一樓現供人使用之住宅及三四七號門前停放
    之ＢＳ－九三五三號自小客車一部與辛○○所有之ＶＰＪ－１２２號輕型機車一
    輛、張瑞榮所有之ＪＵＩ－３７３號重型機車一輛、全台電訊有限公司所有之Ｊ
    ＦＯ－４６８號機車一輛、乙○○所有之ＹＪＨ－９６５號機車一輛、吳信義所
    有之ＫＶ５－２５６號機車一輛、戊○○所有之ＰＮ３－９２８號及ＨＰＡ－１
    ６７號機車一輛等物品，並造成麻辣唐麵店負責人丙○○受有嗆傷（丙○○過失
    傷害部分業據撤回告訴），致生公共危險。
二、案經丙○○訴由台中市警察局第一分局報請台灣台中地方法院檢察署檢察官偵查
    後聲請以簡易判決處刑。
    理      由
一、右揭事實，業據被告甲○○坦承不諱，核與證人丙○○、辛○○、丁○○、乙○
    ○、己○○及庚○○於警、偵訊中供述之情節相符，而本案經台中市消防局調查
    鑑定結果，認為台中市○○路○段三四三號至三五五號之連棟四樓之建築前牆及
    三四七號建物騎樓處燒損燻黑，該處騎樓麵攤西側旁排列瓦斯桶附近燒損最嚴重
    ，清理勘查該號騎樓附近地板，未有剝落變色燃燒痕跡，麵攤旁排列北起第二桶
    瓦斯鋼瓶低處斜向燒損，輸送瓦斯塑膠管線燒失，地板處管線表面燒熔殘存，勘
    查第二、三桶瓦斯鋼瓶，裝置雙頭瓦斯管金屬嚴重燒損掉落地板，連接兩桶之塑
    膠管燒失，呈現附近燒損火流殘跡等情，有台中市消防局火災原因調查報告書一
    份（包括調查報告摘要、火災現場勘查人員紀錄、火災現場勘查紀錄及原因判斷
    、火災出動觀察紀錄、談話筆錄、火災證物鑑定報告、現場平面圖及物品配置圖
    及現場照片六十七張）在卷足憑。按被告係從事運送及更換瓦斯之工作，在更換
    、安裝瓦斯桶時，本應注意周邊不得有火源，以免換裝瓦斯鋼瓶時瓦斯外漏，導
    致氣爆之危險，而依當時之情形，並無不能注意之狀況，詎被告在換裝瓦斯時竟
    疏於將麵攤上之爐火關熄，致瓦斯自瓦斯桶雙接管逸洩後，混合空氣成可燃性氣
    體而遭該攤爐火引燃氣爆，致生公共危險，被告過失行為，至為顯然，且其過失
    行為與氣爆間有相當因果關係，本件事證明確，被告犯行洵堪認定。
二、被告因其過失引爆瓦斯而炸燬現供人使用之住宅及車輛，核其所為，係犯刑法第
    一百七十六條、第一百七十三條第二項之因過失以煤氣炸燬現供人使用之住宅罪
    及第一百七十六條、第一百七十五條第三項之因過失以煤氣炸燬住宅等以外之物
    之罪。復查刑法上之放火罪（失火罪），其直接被害法益為一般社會之公共安全
    ，雖私人之財產法益一同受其侵害，但本罪係列入公共危險罪章內，自以社會公
    安之法益為重，故一個失火行為燒燬多家房屋，仍只成立一罪，不以所焚家數定
    其罪數（最高法院二十一年上字第三九一號判例意旨參照），故被告一個準失火
    行為，雖同時燒燬前開數間房屋及車輛等財物，均只各成立一罪。被告之過失行
    為，同時炸燬前開數間房屋及車輛，係以一失火行為而觸犯二罪名，為想像競合
    犯，依刑法第五十五條前段之規定，應從較重之因過失以煤氣炸燬現供人使用之
    住宅罪處斷。爰審酌被告之品行良好及過失氣爆之行為對於人身、建物安全之影
    響程度非小與被告過失之程度、告訴人所受傷害情形，暨及被告犯後坦承犯行，
    態度良好，且已與被害人等達成和解等一切情狀，量處如主文所示之刑，並諭知
    易科罰金之折算標準。次查被告未曾受有期徒刑以上刑之宣告，有台灣高等法院
    被告全國前案紀錄表一份在卷可稽，其因一時失慎，致觸刑法，經此教訓今後應
    知戒慎，無再犯之虞，本院因認所宣告之刑，以暫不執行為適當，爰併諭知緩刑
    三年，以勵自新。
據上論斷，應依刑事訴訟法第四百五十二條、第二百七十三條之一第一項、第二百九
十九條第一項前段，刑法第一百七十六條、第一百七十三條第二項、第一百七十五條
第三項、第五十五條、第四十一條第一項前段、第七十四條第一款，罰金罰鍰提高標
準條例第一條前段、第二條，判決如主文。
中      華      民      國    九十三      年    六    月    十八    日
                                      台灣台中地方法院刑事第一庭
                                          法  官  李添興
右正本證明與原本無異。
如不服本判決，應於判決送達後十日內向本院提出上訴狀，上訴於臺灣高等法院臺中
分院( 須附繕本 )。
                                          書記官
中      華      民      國      九十三      年    六    月    十八    日
附錄本案論罪科刑法條
刑法第一百七十三條：
放火燒燬現供人使用之住宅或現有人所在之建築物、礦坑、火車、電車或其他供水、
陸、空公眾運輸之舟、車、航空機者，處無期徒刑或七年以上有期徒刑。
失火燒燬前項之物者，處一年以下有期徒刑、拘役或五百元以下罰金。
第一項未遂犯罰之。
預備犯第一項之罪者，處一年以下有期徒刑、拘役或三百元以下罰金。
刑法第一百七十五條：
放火燒燬前二項以外之他人所有物，致生公共危險者，處一年以上七年以下有期徒刑
。
放火燒燬前二項以外之自己所有物，致生公共危險者，處三年以下有期徒刑。
失火燒燬前二條以外之物，致生公共危險者，處拘役或三百元以下罰金。
刑法第一百七十六條：
故意或因過失，以火藥、蒸氣、電氣、煤氣或其他爆裂物炸燬前三條之物者，準用各
該條放火、失火之規定。
